【裁判字號】    99,交抗,431
【裁判日期】    990531
【裁判案由】    聲明異議
【裁判全文】
臺灣高等法院臺中分院交通事件裁定     99年度交抗字第431號
抗  告  人
即受處分人  甲○○
上列抗告人因違反道路交通管理處罰條例之聲明異議事件，不服
臺灣臺中地方法院中華民國99年 4月26日所為裁定（99年度交聲
字第1737號），提起抗告，本院裁定如下：
    主  文
抗告駁回。
    理  由
一、原處分機關交通部公路總局臺中區監理所臺中市監理站以：
    受處分人甲○○於民國（下同）96年1月22日晚間8時48分，
    騎乘車牌號碼 G9X-616號重型機車，在臺中縣太平市○○○
    路○段北上車道（太平 31539號路燈附近）處，因「酒後駕
    車，經醫院測得血液中酒精濃度達277MG/DL，換算其吐氣所
    含酒精濃度值為每公升 1.385毫克」之違規，由臺中縣警察
    局霧峰分局太平交通小隊警員依違反道路交通管理處罰條例
    第35條第1項第1款規定以中縣市警交字第 HC0000000號舉發
    違反道路交通管理事件通知單當場舉發，原處分機關於97年
    10月15日以裁監稽違字第裁61-HC0000000號裁決書，裁處罰
    鍰新臺幣（下同）45,000元，並吊扣駕駛執照12個月（已於
    96年1月30日執行吊扣機車駕駛執照），施以道安講習。
二、異議人即受處分人聲明異議意旨略以：伊酒駕違規案件，已
    經臺灣臺中地方法院檢察署檢察官諭知緩起訴處分，緩起訴
    期間業已期滿，惟監理單位乃一事二罰，僅就罰鍰聲明異議
    云云。
三、原審裁定意旨則以：
    本件受處分人甲○○因前揭酒後駕車，酒精濃度測定值達每
    公升 1.385毫克之違規，經臺中縣警察局霧峰分局太平交通
    小隊警員以中縣警交字第 HC0000000號舉發違反道路交通管
    理事件通知單當場掣單舉發，原處分機關於97年10月15日以
    裁監稽違字第裁61-HC0000000號裁決書，裁處罰鍰45,000元
    ，並吊扣駕駛執照12個月，施以道安講習，該裁決書嗣以郵
    務掛號之方式送達至受處分人戶籍地即臺中市○○區○○路
    一段192之31號5樓之1（自76年8月10日起設籍該址），因未
    會晤受處分人本人，亦無受領文書之同居人、受僱人或應送
    達處所之接收郵件人員，於97年10月20日寄存在臺中第41郵
    局，送達人員並製作送達通知書兩份，1 份粘貼於應受送達
    人上揭住所地門首，另 1份置於受送達處所信箱或適當位置
    以為送達等情，有受處分人個人基本資料查詢結果、上開裁
    決書影本及送達證書影本各 1份附卷可稽，揆諸上開規定，
    本件裁決書於97年10月20日已合法送達予受處分人，核無違
    誤。又原處分機關址設臺中市○區○○路77號，受處分人居
    住在原處分機關所在之區域內，計算聲明異議期間自無庸扣
    除在途期間。是以，受處分人之聲明異議期間應自該裁決書
    送達之翌日（即97年10月21日）起算20日，即至97年11月10
    日（因末日97年11月9日為星期日，故順延1日）屆滿，受處
    分人遲至99年4月12日始具狀聲明異議，有其聲明異議狀1紙
    暨其上蓋用之交通部公路總局臺中區監理所臺中市監理站收
    文章存卷可按，顯已逾法定之20日異議期間，其聲明異議不
    合法律上之程式，且無從補正，於法自有未合，應予駁回等
    語。
四、抗告意旨略以：伊酒駕違規案件，已經臺灣臺中地方法院檢
    察署檢察官諭知緩起訴處分，緩起訴期間業已期滿，惟監理
    單位仍裁處罰鍰，爰聲明異議，請求撤銷原處分關於罰鍰部
    分等語。
五、按受處分人不服道路交通管理處罰條例第 8條主管機關所為
    之處罰，得於接到裁決書之翌日起20日內聲明異議；又交通
    法庭認聲明異議不合法律上之程式或其異議權已經喪失者，
    應以裁定駁回之，但其不合法律上之程式可補正者，應先定
    期命為補正，逾期不補正者，即予駁回，道路交通管理處罰
    條例第87條第 1項、道路交通案件處理辦法第18條分別定有
    明文。
六、查本件原審裁定認抗告人提出本件聲明異議案件，已逾前開
    規定之法定期間乙節，有卷附之送達證書影本及原處分機關
    違規查詢報表影本各 1紙足稽。而抗告人對於其逾期聲明異
    議乙節，並不爭執，則原審法院以其異議顯逾前開20日之法
    定期限，且無從命其補正，裁定駁回其異議，於法並無不合
    ；本件抗告人聲明異議之程序上既不合法，則其實體上理由
    之主張，本院即無從加以審認，是本件抗告人之抗告為無理
    由，應予駁回。
七、據上論結，應依道路交通案件處理辦法第26條，刑事訴訟法
    第412條前段，裁定如主文。
中    華    民    國    99    年    5     月    31    日
              交通法庭  審判長法  官  陳  紀  綱
                              法  官  林  欽  章
                              法  官  張  智  雄
以上正本證明與原本無異。
不得抗告。
                              書記官  詹  雅  婷
中    華    民    國    99    年    5     月    31    日

司法院資訊處製作；財團法人民間司法改革基金會備份。
